【裁判字號】    96,訴,4304
【裁判日期】    970121
【裁判案由】    毒品危害防制條例
【裁判全文】
臺灣板橋地方法院刑事判決              96年度訴字第4304號
公  訴  人  臺灣板橋地方法院檢察署檢察官
被      告  甲○○
上列被告因違反毒品危害防制條例案件，經檢察官提起公訴（96
年度毒偵字第8746號），因被告於準備程序中就被訴事實為有罪
之陳述，經本院合議庭裁定由受命法官獨任進行簡式審判程序，
並判決如下：
    主  文
甲○○施用第一級毒品，處有期徒刑捌月；扣案海洛因殘渣袋壹
個（內含海洛因量微無法磅秤，無法與外包裝析離），沒收並銷
燬之。又施用第二級毒品，處有期徒刑肆月。應執行有期徒刑拾
月。扣案之海洛因殘渣袋壹個（內含海洛因量微無法磅秤），沒
收並銷燬之。
    事  實
一、甲○○前於民國92年間因施用毒品案件，經本院以92年度毒
    聲字第1724號裁定送觀察、勒戒，認無繼續施用毒品之傾向
    ，於92年6 月20日執行完畢釋放，並由臺灣板橋地方法院檢
    察署檢察官以92年度毒偵字第1804號為不起訴處分確定；復
    因施用毒品案件，經本院以96年度訴字第1921號判處有期徒
    刑7月、4月，應執行有期徒刑10月，嗣被告提起上訴，經臺
    灣高等法院以96年度上訴字第3335號判決駁回上訴，並於96
    年10月11日確定；又因施用毒品案件，經本院以96年度訴字
    第2853號判處有期徒刑8 月、5月，應執行有期徒刑1年確定
    。詎仍不知悔改，於觀察、勒戒執行完畢釋放後5 年內，再
    犯上開毒品案件後，復分別基於施用第一級毒品海洛因及第
    二級毒品甲基安非他命之犯意，於96年9月6日下午某時許，
    在其臺北縣中和市○○路200巷5之3 號住處，先以放置海洛
    因於香菸中吸食之方式，施用海洛因1次；約1小時後，於同
    址，再以放置甲基安非他命於玻璃吸食器加熱後吸食煙霧之
    方式，施用甲基安非他命1次。嗣於同年月7日下午5時30 分
    許，為警持搜索票於上址執行搜索，並扣得海洛因殘渣袋 1
    個（內含海洛因量微無法磅秤，無法與外包裝析離），另經
    警採其尿液檢驗後，呈嗎啡及甲基安非他命陽性反應，始查
    悉上情。
二、案經臺北市政府警察局中正第二分局移送台灣板橋地方法院
    檢察署檢察官偵查起訴。
    理  由
一、上揭施用第一級毒品海洛因、第二級毒品甲基安非他命各 1
    次等事實，迭據被告甲○○於警詢、偵查及本院審理時坦承
    不諱，而被告為警查獲時採集之尿液，經送驗結果呈嗎啡及
    甲基安非他命陽性反應，此有台灣尖端先進生技醫藥股份有
    限公司96年9 月14日濫用藥物檢驗報告1份及照片3幀在卷可
    佐，另有海洛因殘渣袋1 個（內含海洛因量微無法磅秤）扣
    案可佐，被告上開自白與事實相符，堪信其為真實。又被告
    前於92年間因施用毒品案件，經本院以92年度毒聲字第1724
    號裁定送觀察、勒戒，認無繼續施用毒品之傾向，於92年 6
    月20日執行完畢釋放，並由臺灣板橋地方法院檢察署檢察官
    以92年度毒偵字第1804號為不起訴處分確定；復因施用毒品
    案件，經本院以96年度訴字第1921號判處有期徒刑7月、4月
    ，應執行有期徒刑10月，嗣被告提起上訴，經臺灣高等法院
    以96年度上訴字第3335號判決駁回上訴，並於96年10月11日
    確定；又因施用毒品案件，經本院以96年度訴字第2853號判
    處有期徒刑8月、5月，應執行有期徒刑1 年確定，有臺灣高
    等法院被告前案紀錄表1 份附卷可佐，其於觀察、勒戒執行
    完畢釋放後5 年內犯上開施用毒品案件後，再犯上開施用毒
    品案件後，再為本件施用毒品犯行，應可認定。本案事證明
    確，被告犯行洵堪認定，應予依法論科。
二、核被告所為，係犯毒品危害防制條例第10條第1 項之施用第
    一級毒品罪、同條第2 項之施用第二級毒品罪。被告施用前
    、後分別持有海洛因、甲基安非他命之低度行為，應分別為
    施用海洛因、甲基安非他命之高度行為所吸收，不另論罪。
    被告所犯上開2 罪，犯意各別，罪名不同，應分論併罰。又
    起訴書雖認被告施用海洛因之時間為96年9 月7 日為警採集
    尿液時起回溯26小時內之某時，另施用甲基安非他命之時間
    為96 年9月3 日下午5 時許96年9 月3 日下午5 時許，然業
    據公訴人於本院準備程序中更正施用海洛因及甲基安非他命
    之時間分別如犯罪事實欄所載，本院自應依其更正而為審酌
    ，併此敘明。爰審酌被告之前科紀錄、犯罪動機、手段、生
    活狀況、高中肄業之智識程度、施用毒品係對自己身體之殘
    害，及其犯罪後均坦承犯行之態度等一切情狀，分別量處如
    主文所示之刑，併定其應執行之刑。
三、扣案之海洛因殘渣袋1 個，內含毒品海洛因（其量甚微無法
    磅秤，無法與外包裝析離），有台北市政府警察局中正第二
    分局查獲涉嫌毒品危害防制條例毒品初步鑑驗報告書1 份在
    卷可稽，應依毒品危害防制條例第18條第1 項前段沒收並銷
    燬之。
據上論斷，應依刑事訴訟法第273 條之1 第1 項、第299 條第 1
項前段，毒品危害防制條例第10條第1 項、第2 項、第18條第 1
項前段，刑法第11條前段、第51條第5 款，判決如主文。
本案經檢察官陳旻源到庭執行職務。
中    華    民    國    97    年    1     月    21    日
                  台灣板橋地方法院刑事第十三庭
                      法  官  俞秀美
以上正本證明與原本無異。
如不服本判決，應於判決送達後10日內向本院提出上訴狀（應附
繕本）。
                      書記官  謝怡貞
中    華    民    國    97    年    1     月    21    日
附錄本案論罪科刑之法條：
毒品危害防制條例第10條
施用第一級毒品者，處 6 月以上 5 年以下有期徒刑。
施用第二級毒品者，處3年以下有期徒刑。


司法院資訊處製作；財團法人民間司法改革基金會備份。
